Inventaris van de archieven van het College van Rijksbemiddelaars, van de Gemachtigde voor de Arbeid en van het Loonbureau, (1924) 1940-1970
Nationaal Archief, Den Haag
- Archief van het College van Rijksbemiddelaars1945-1963, III
  - Stukken betreffende afzonderlijke onderwerpen, 2
    - Taak, 2.3
      - Genummerde dossiers betreffende diverse onderwerpen, 2.3.3
        - Samenwerking met het ministerie van Sociale Zaken (en Volksgezondheid), 39-01A
          - Diverse correspondentie, 1945-1960; 1521
        - Samenwerking met Rijkswaterstaat, 39-01H
          - Diverse correspondentie, 1945-1946; 1522
        - Samenwerking met het ministerie van Justitie, 39-02B
          - Diverse correspondentie, 1948; 1523
        - Samenwerking met het ministerie van Landbouw, Visserij en Voedsel-voorziening, 39-03A
          - Diverse correspondentie, 1945; 1524
        - Samenwerking met het Directoraat-Generaal van de Prijzen, 39-04A
          - Diverse correspondentie, 1946-1960; 1525
        - Samenwerking met het Centraal Bureau voor de Statistiek, 39-07A
          - Diverse correspondentie, 1945-1961; 1526
          - 'De ontwikkeling en de tendenties van het sociale beleid in de industrieën van de Gemeenschap Nederland 1953-1962'. Studie uitgevoerd op verzoek van de Hoge Autoriteit door mr. R.J. Erdbrink, met gebruikmaking van gegevens van het C.B.S., concepten, z.d.; 1527
        - Samenwerking met het Rijksarbeidsbureau, 39-12A
          - Diverse correspondentie, 1945-1954; 1528
        - Rapporten van de Gewestelijke Arbeidsbureaus betreffende loonverhoudingen en arbeidsconflicten, 39-12AA-AZ
          - Per maand, alfabetisch gerangschikt., 1946-1949; 1529-1540
            - 15 mrt. 1946 - 15 juni 1946, 1529
            - 15 juni 1946 - 15 sept. 1946, 1530
            - 15 sept. 1946 - 15 dec. 1946, 1531
            - 15 dec. 1946 - 15 apr. 1947, 1532
            - 15 apr. 1947 - 15 juli 1947, 1533
            - 15 juli 1947 - 15 okt. 1947, 1534
            - 15 okt. 1947 - 15 jan.1948, 1535
            - 15 jan. 1948 - 15 apr. 1948, 1536
            - 15 apr. 1948 - 15 juli 1948, 1537
            - aug. 1948 - dec. 1948, 1538
            - jan.1949 - nov. 1949, 1539
            - Loonverhoudingen en arbeidsconflicten: knipsels uit rapporten van diverse GAB's; gerangschikt per GAB, september 1945 - januari 1946, 1540
        - Samenwerking met het Gewestelijk Arbeidsbureau, 39-12AA-AM
          - A-Hen, 1945-1951; 1541
            AIkmaar, 1946-1947
            Amsterdam, 1946-1949
            Apeldoorn, 1945-1953
            Arnhem, 1946-1949
            Breda, 1945-1946
            Dordrecht, 1946-1947
            Eindhoven, 1946-1951
            Emmen-Assen, 1945-1949
            Heerlen, 1945-1948
            's-Gravenhage, 1946-1947
            Groningen, 1945-1946
            Haarlem, 1945-1946
            Hengelo, 1946
        - Samenwerking met het Gewestelijk Arbeidsbureau, 39-12AN-AZ
          - Her-Z, 1945-1948; 1542
            's-Hertogenbosch, 1946
            Leeuwarden, 1945-1948
            Leiden, 1946-1947
            Maastricht, 1946
            Meppel-Kampen, 1945-1947
            Middelburg, 1946-1948
            Nijmegen, 1946-1948
            Rotterdam, 1946-1948
            Tilburg, 1945-1948
            Utrecht, 1945-1946
            Venlo, 1946
            Zwolle, 1945-1946
        - Samenwerking met de Arbeidsinspectie, 39-13A
          - Correspondentie met het Directoraat-Generaal van de Prijzen en met de Arbeidsinspectie, 1945-1958; 1543
        - Samenwerking met het ministerie van Binnenlandse Zaken, 39-24A
          - Diverse correspondentie, 1945-1946; 1544
        - Samenwerking met het ministerie van Financiën, 39-28A
          - Diverse correspondentie, 1946-1949; 1545
        - Samenwerking met de Stichting van de Arbeid, 39-32A
          - Correspondentie met de Stichting van algemene aard: (hierin ook agenda's van de Looncommissie en maandelijks overleg van College en Looncommissie, alsmede correspondentie betreffende de verhouding College en Stichting), 1945-1961; 1546
        - Samenwerking met het Algemeen Werkloosheidsfonds, 39-36
          - Diverse correspondentie, 1950-1955; 1547
        - Samenwerking met de Algemene Bedrijfsgroepen Centrale, 39-37
          - Diverse correspondentie, 1950-1951; 1548
        - Benoeming en ontslag Rijksbemiddelaars (niet in functie zijnde leden), 40-04
          - Stukken betreffende benoeming en ontslag van Rijksbemiddelaars in het algemeen; per Rijksbemiddelaar, alfabetisch gerangschikt op naam, 1945-1970; 1549
        - Inspecties, 40-04D
          - Correspondentie van algemene aard betreffende de inspecties, alsmede klad notulen van inspecteursvergaderingen, 1946-1954; 1550
          - Rapporten van de inspectie voor de provincies Groningen, Friesland, Drenthe (en Overijssel) incompleet, 1945-1959; 1551
          - Correspondentie met de inspectie voor de provincies Groningen, Friesland, Drenthe (en Overijssel), 1946-1955; 1552
          - Rapporten van de inspectie Oost-Nederland, 1946-1949; 1553
          - Correspondentie met de inspectie Oost-Nederland, 1946-1948; 1554
          - Rapporten van de inspectie in de provincies Zuid-Holland, Noord-Holland en Utrecht, 1945-1969; 1555
          - Correspondentie met de inspectie in de provincies Zuid-Holland, Noord-Holland en Utrecht, 1946-1948; 1556
          - Rapporten van de inspectie in de provincie Zeeland., 1946-1949; 1557
          - Rapporten van de inspectie in de provincies Noord-Brabant en Limburg, 1947-1964; 1558
          - Correspondentie met de inspectie Noord-Brabant en Limburg (en Gelderland), 1946-1953; 1559
          - Rapporten van M.J. Daalder, inspecteur te Paterswolde, 1960-1965; 1560
          - Rapporten van J. Herzig, 1959-1963; 1561
        - Belgische grensarbeiders, 43-01B
          - Stukken betreffende regelingen ter compensatie aan Belgische grensarbeiders, 1947-1962; 1562
          - Stukken betreffende enkele gevallen van weglokken van arbeidskrachten, 1947-1948; 1563
          - Stukken betreffende compensatie-regelingen ten behoeve van Belgische arbeidskrachten (niet-ingenomen stukken), 1948-1964; 1564
        - Bezitsspreiding, 43-01D
          - Stukken betreffende de aanstelling van mr. J.A. Berger als lid van de Commissie Bezitsspreiding, 1947; 1565
          - Rapport van de Commissie Bezitsspreiding: 'De bevordering van het sparen en van de aanwending van spaargelden voor de vorming van meer duurzaam bezit', 1955; 1566
          - Rapport van de Subcommissie Vraagpunt 2 van de Commissie Bezitsspreiding: 'Aandeelhoudersrechten van werknemers', 1957; 1567
        - Winstdeling, 43-01E
          - Stukken betreffende de invoering van winstdelingsregelingen en de toepassing ervan, 1945-1962; 1568-1569
            - 1945-1952, 1568
            - 1953-1962, 1569
        - Buitenlandse arbeidskrachten, 43-02
          - Regeling betreffende enkele bijzondere arbeidsvoorwaarden voor buitenlandse arbeidskrachten, alsmede advisering betreffende arbeidsvoorwaarden voor Italiaanse arbeiders en correspondentie o.a. inzake kostgeldvergoeding, 1960; 1570
        - Jeugdlonen, 43-04D
          - Diverse correspondentie, 1946-1952; 1571
        - Loon- en kinderbijslag, 43-08A
          - Stukken betreffende de kinderbijslagregeling, 1948-1950; 1572
          - Stukken betreffende de totstandkoming van fondsen van werkgevers- en werknemersorganisaties ter verlening van hulp aan arbeiders die door bijzondere omstandigheden in financiële moeilijkheden verkeren ('extra kinderbijslag' sociale fondsen aan grote gezinnen): 'Van Spaendonckfondsen', 1948; 1573
            Hierin stukken met diverse nummers, maar betreffende hetzelfde onderwerp
        - Overbruggingsregeling, 44-01B
          - Diverse correspondentie, 1950-1951; 1574
        - Ontslagrecht, 44-03A
          - Stukken betreffende de herziening van het ontslagrecht en de toepassing ervan, 1945-1958; 1575
        - Ontslagrecht, 44-03E
          - Correspondentie betreffende de toepassing van Verordening 8/1940 (Ontslag- verordening), alsmede inlichtingen inzake ontslagen, 1945-1962; 1576
        - Vakantiebonnen, 44-05A
          - Correspondentie betreffende vakantiebonnen voor de landbouw, 1946-1960; 1577
          - Stukken betreffende een rechtzaak van de Coöperatieve Vereniging Vacantieregeling Agrarische Bedrijven UA tegen de Staat der Nederlanden en de Stichting 'Vacantiefonds voor de Landbouw' inzake de uitbetaling van vakantiebonnen aan ongeorganiseerden, 1949-1953; 1578
          - Stukken betreffende gegeven inlichtingen betreffende de vakantiebonnenregeling, 1945-1960; 1579
        - Vakantieregelingen, 44-05B
          - Diverse correspondentie terzake., 1945-1962; 1580
          - Correspondentie betreffende de vakantieregeling voor de confectie-industrie, 1945-1946; 1581
          - Stukken betreffende de afwijzende beschikking op een verzoek van de exploitant van Cabaret-Dancing-Bar 'Extase' te 's-Gravenhage om ontheffing van de verplichting om vakantiegeld te moeten uitbetalen, 1960; 1582
        - Nationale feestdagen, 44-05C
          - Stukken betreffende de totstandkoming van de beschikkingen bij gelegenheid van de viering van de nationale feestdagen (o.a. regeringsjubileum van Koningin Wilhelmina), 1946-1948; 1583
          - Stukken betreffende de totstandkoming van de beschikking van het College van 2 mei gelegenheid van de viering van Bevrijdingsdag, 1949; 1584
          - Stukken betreffende de totstandkoming van de beschikkingen bij gelegenheid van de viering van de nationale feestdagen, 1950-1961; 1585
          - Stukken betreffende gegeven inlichtingen betreffende snipperdagen, 1949-1960; 1586
        - Vereveningsheffing, 44-07A
          - Stukken betreffende de toepassing van de vereveningsheffing, 1946-1955; 1587
        - Ploegentoeslag, 44-08A
          - Ingekomen brief en minuut van uitgaande brief aan de Algemeene Werkgevers Vereenigingte Haarlem, inzake gegeven inlichting over de berekening van de Ploegentoeslag, 1947; 1588
        - Buitengewoon besluit arbeidsverhoudingen 1945, 44-09
          - Stukken betreffende de bevoegdheden van het College en de toepassing van het BBA 1945 in het algemeen, 1945-1961; 1589
          - Commentaren, reacties etc. op het BBA 1945 en de voorgenomen wijziging ervan, z.d.; 1590
        - Looncontrole, 44-09C
          - Stukken betreffende de instelling van instanties voor looncontrole (inspecteurs van het College van Rijksbemiddelaars, Arbeidsinspectie en inspectie van de Havenarbeid), 1945; 1591
          - Voorschriften voor de looncontrole (Handleiding Uitvoering Looncontrole etc.), (ca 1948); 1592
          - Stukken betreffende de coördinatie van de opsporingsorganen ex artikel 26 van het Buitengewoon Besluit Arbeidsverhoudingen 1945 (looncontrole), alsmede samenwerking met de Looncontroledienst, 1946-1962; 1593-1596
            - 1946, 1593
            - 1947, 1594
            - 1948-1950, 1595
            - 1951-1962, 1596
        - Waardering van loon in natura; kostgeldvergoeding e.d.; kostwinnersvergoeding, 44-2
          - Stukken betreffende de vaststelling van de geldswaarde van loon in natura, kostgeldvergoedingen en kostwinnersvergoedingen, alsmede gegeven inlichtingen inzake de toekenning van kostwinnersvergoedingen, 1946-1964; 1597
        - Wet op de arbeidsongeschiktheidsverzekering en uitkeringen vervolgingsslachtoffers 1940-1945 (Invaliditeits- en ongevallenwet), 44-7
          - Correspondentie over de toepassing van de wet, alsmede gegeven inlichtingen, 1946-1958; 1598
        - Terugwerkende kracht, 44-8
          - Stukken betreffende de vraag of bindende regelingen en goedgekeurde CAO's terugwerkende kracht kunnen hebben, 1945-1948; 1599
        - Wachtgeldregeling en toepassing van de Werkloosheidswet, 44-11B
          - Correspondentie en documentatie terzake, 1945-1961; 1600
        - Noodvoorziening ouden van dagen, 44-12
          - Stukken betreffende de uitvoering van de Noodwet Ouderdomsvoorziening, 1946-1947; 1601
            Zie verder 61-01A Gemeenteklasse-indeling
        - Loonpolitiek, 44-20
          - Diverse onderwerpen, o.a. Richtlijnen Loonpolitiek, 1950-1963; 1602
          - Stukken betreffende de loonbijslag 1951, de compensatie-uitkering 1951 en de Bijslag op lonen en salarissen per 22 maart 1951, 1603
          - Looncompensatie in verband met wachtgeld- en werkloosheidsverzekering, 1952-1955; 1604
          - Correspondentie inzake de toepassing van de loonregelingen ('loonronden'), 1951-1963; 1605
          - Stukken betreffende de doorberekening van loonsverhogingen (betreft de Algemene vergunning tot verhoging van de loonkosten met maximaal 6%), 1957; 1606
        - Tarieven, 44-22
          - Correspondentie betreffende tarieven in het algemeen, 1949-1963; 1607
        - Ploegenarbeid, 44-23
          - Stukken betreffende een onderzoek naar de omvang van ploegenarbeid, 1949, alsmede overzichten van de omvang van ploegenarbeid, 1945-1962; 1608
        - Toeslag E.H.B.O.-diploma, 44-24
          - Stukken betreffende de totstandkoming van de regeling tot betaling van een toeslag voorbezitters van het E.H.B.O.-diploma, alsmede voorbeeld van een verleende vergunning, 1949-1956; 1609
        - Functieloon, 44-25
          - Stukken betreffende de totstandkoming van een gezamenlijk rapport van de Stichting van de Arbeid en het College van Rijksbemiddelaars getiteld: 'Werkclassificatie als hulpmiddel bij de loonpolitiek. Een loon politieke beschouwing naar aanleiding van de genormaliseerde methode', 1951; 1610
          - Stukken betreffende gemaakte opmerkingen en de publicatie van het rapport 'Werkclassificatie als hulpmiddel bij de loonpolitiek', 1951-1952; 1611
        - Prestatiebeloning - multifactorbeloning, 44-26
          - Stukken terzake, 1951-1962; 1612
        - Arbeidstijdverkorting, 44-28
          - Stukken betreffende de invoering van arbeidstijdverkorting, 1953-1960; 1613-1614
            - 1953-1960, 1613
            - 1961-1963, 1614
        - Looncompensatie huurverhoging, 44-30
          - Stukken betreffende de totstandkoming van regelingen ter compensatie van huurverhogingen, 1953-1960; 1615-1616
            - 1953-1960, 1615
            - 1961-1963, 1616
          - Stukken betreffende verstrekte inlichtingen inzake de toepassing van de regelingen, 1957-1963; 1617
        - Bedrijfszelfbescherming, 44-31
          - Stukken betreffende de advisering van de minister van Sociale Zaken en Volksgezondheid door het college inzake de opneming van bedrijfszelfbescherming in de onderhandelingen over lonen en andere arbeidsvoorwaarden, 1958-1959; 1618
        - Loonpolitiek - differentiatie, 44-32
          - Stukken betreffende differentiatie in de loonvorming, o.a. de Algemene Aanwijzing van 31 juli 1959 en een 'Nadere verduidelijking' hierop van het ministerie van 5 oktober 1959, 1957-1959; 1619
          - Stukken betreffende de differentiatie in de loonvorming, 1960; 1620
          - Stukken betreffende de toepassing van punt 6 van de Algemene Aanwijziging d.d. 31 juli 1959 inzake 'absolute achterblijvers', 1960; 1621
          - Stukken betreffende differentiatie in de loonvorming, 1961-1962; 1622-1623
            - 1961, 1622
            - 1962, 1623
        - Productiviteitsaangelegenheden, 44-33
          - Diverse stukken terzake, 1960-1963; 1624
        - Diensttijdtoeslagen, 44-35
          - Ingekomen brief van en minute van uitgaande brief aan de Sociale Verzekeringsraad inzake gevraagde en verleende inlichtingen over diensttijdtoeslagen, 1960; Overzichten van diensttijdtoeslagen in bedrijfstakken en individuele bedrijven, 1955-1961; 1625
        - Doorbetaling van loon bij verzuim voor militaire keuringen etc., 49-01A
          - Stukken betreffende de totstandkoming van de beschikking van 12 augustus 1946 'Loonderving bij militaire keuring' en de toepassing ervan, 1946-1959; 1626
        - Samenwerking van overheidsorganen, 54-01B
          - Rapporten van C. Bruens, inspecteur van het College van Rijksbemiddelaars betreffende samenwerking van Overheidsorganen met commentaar van prof. Romme en (?), 1946; 1627
        - Overheidspersoneel - rijkswerklieden, 54-05A
          - Stukken van algemene aard betreffende de beloning van overheidspersoneel, 1947-1959; 1628
        - Klachten over lonen bij overheidsdiensten, 54-6
          - Stukken terzake, 1945-1963; 1629
        - Uitgave Staatsdrukkerij van regelingen van arbeidsvoorwaarden, 55-2
          - Stukken betreffende de uitgave door de Staatsdrukkerij van door het College getroffen regelingen, 1946-1953; 1630
        - Loon- en inkomstenbelasting, 59-02A
          - Correspondentie betreffende bedrijfspensioenfondsen en loonbelasting, 1946-1958; 1631
        - Persberichten, 60-01A
          - Correspondentie betreffende enkele persberichten, 1945-1947; 1632
        - Gemeenteklasse-indeling, 61-01A
          - Correspondentie betreffende de indeling van de gemeenten in klassen, o.a. ten behoeve van de uitvoering van de Noodwet Ouderdomsvoorziening, 1945-1946; 1633
          - 'Bewerkte overzichten der adviezen G.A.B.'s, inspecteurs College en Arbeidsinspectie' alle provincies, 1946; 1634
          - Correspondentie betreffende de gemeenteklasse-indeling voor wat betreft de uitvoering van de Wet op het Consumentenkrediet, 1947; 1635
          - Beschikking: 'Indeling der gemeenten met betrekking tot de Noodwet Ouderdoms-voorziening', 1947; 1636
          - 'Bewerkte concepten Gemeenteklasse-indeling', 1947; 1637
          - Diverse tabellen en overzichten betreffende huurcijfers, (telling 1947), 1638
          - Stukken betreffende een prijzenenquête in diverse provincies, 1947; 1639
          - Beschikkingen betreffende de indeling van de gemeenten met betrekking tot de Noodwet Ouderdomsvoorziening, 1948-1952; 1640
          - Beschikking van 30 juni 1954 en correspondentie, 1953-1955; 1641
          - Correspondentie en beschikking 'Richtlijn voor de indeling van gemeenten in klassen' van 1 juni 1959, 1956-1959; 1642
          - Beschikkingen inzake wijzigingen van de 'Richtlijn voor de indeling van gemeenten in klassen' van 1 juni 1959, 1960-1962; 1643
          - Diverse documentatie betreffende gemeenteklasse-indeling, 1951-1956; 1644
          - Stukken betreffende de gemeenteklasse-indeling in de metaalindustrie, 1956-1963; 1645
          - Stukken betreffende de gemeenteklasse-indeling in de klein-metaalindustrie, 1961-1962; 1646
          - Diverse staten en tabellen, t/m 1964, 1965; 1647
          - Kaarten en gedrukte stukken, ca.1947-ca.1956; 1648
          - Afschriften, kopieën, notities, etc. gerangschikt per provincie en gemeenten, ca.1951-ca.1964; 1649
          - Stukken betreffende de indeling in gemeenteklassen van de gemeenten, 1950-1963; 1650-1663
            - in de provincie Groningen, 1650
            - in de provincie Friesland, 1651
            - op de Waddeneilanden, 1652
            - in de provincie Drenthe, 1653
            - in de provincie Overijssel, 1654
            - in de provincie Gelderland, 1655
            - in de provincie Utrecht, 1656
            - in de provincie Noord-Holland, A-M, 1657
            - in de provincie Noord-Holland, N-Z, 1658
            - in de provincie Zuid-Holland, A-M, 1659
            - in de provincie Zuid-Holland, N-Z, 1660
            - in de provincie Zeeland, 1661
            - in de provincie Noord-Brabant, 1662
            - in de provincie Limburg, 1663
        - Reisuren, 62-1
          - Stukken betreffende de totstandkoming van een machtiging aan het Rijksarbeidsbureau tot het verlenen van dispensatie met betrekking tot reiskosten en kostgeldvergoedingen door werkgevers, alsmede de toepassing ervan, 1946-1950; 1664
          - Stukken betreffende de regeling van uitbetaling van kostgeld- en reiskosten vergoedingen en karweiwerk, 1947-1956; 1665
          - Stukken betreffende een bespreking op 20 november 1956 tussen de ministers J.G. Suurhoff, prof. dr. J. Zijistra en ir. H.B.J. Witte en vertegenwoordigers van het bedrijfsleven over de arbeidsproblemen in Rotterdam en de Maasmond, 1666
          - Stukken betreffende de toepassing van regelingen inzake de vergoeding van reiskosten en het pendelvraagstuk, 1957-1963; 1667
        - Geteisterde gebieden, 63-01
          - Stukken betreffende de totstandkoming van regelingen van arbeidsvoorwaarden voor werknemers die in de geteisterde gebieden buiten hun woonplaats werken en gehuisvest worden of dagelijks heen en weer reizen, alsmede de toepassing ervan, 1945; 1668
          - Stukken betreffende de totstandkoming en uitvoering van regelingen inzake lonen en andere arbeidsvoorwaarden in de geteisterde gebieden, tot en met het einde van de regeling, 1946-1949; 1669
          - Stukken betreffende een klacht inzake arbeidsvoorwaarden van de opruimingsdienst in Egmond aan Zee, 1945; 1670
        - Geteisterde gebieden, 63-02
          - Stukken betreffende regelingen om gemeenten en gebieden met zware oorlogsschade tijdelijk in een hogere gemeenteklasse te plaatsen, 1945-1947; 1671
        - Geteisterde gebieden, 63-03
          - Stukken betreffende de totstandkoming, wijziging en toepassing van de regeling van lonen en arbeidsvoorwaarden voor werknemers die in de geteisterde gebieden buiten hun woonplaats voor de wederopbouwwerkzaamheden arbeid verrichten en dagelijks heen en weer reizen, 1946-1947; 1672
        - Versnelde scholing, 64-1
          - Stukken betreffende de organisatie van cursussen voor versnelde scholing, 1951-1956; 1673-1674
            - 1951-1955, 1673
            - 1956, 1674
          - Rapport van de Organisation for European Cooperation (OEEC): 'Selection and training of vocational training instructors and selection of candidates for vocational training', met geleidebrief, 1956; 1675
          - Rapport van een studiereis naar Frankrijk ter bestudering van de scholing van bouwvakarbeiders, 1956; 1676
          - Stukken betreffende bezoeken van buitenlanders voor bestudering van de versnelde scholing, alsmede documentatie, 1961-1964; 1677
          - Documentatie en bijlagen betreffende versnelde scholing in Frankrijk, z.d.; 1678
        - Lonen op de vliegvelden, 100-8
          - Stukken betreffende diverse regelingen van lonen voor bouwvakarbeiders op de luchthaven Schiphol, alsmede dispensatie van de gemeenteklasse-indeling voor het bouwbedrijf bij de bouw van het kamp "Prinsenbosch" te Gilze, 1946-1950; 1679
        - Algemene correspondentie, 'Dossier 3'
          - Ingekomen brieven en kopieën en minuten van uitgaande brieven betreffende zaken van algemene aard, 1945-1962; 1680-1683
            - 1945-1951, 1680
            - 1952-1955, 1681
            - 1956-1959, 1682
            - 1960-1962, 1683
      - Bedrijfspensioenfondsen, 2.3.4
        - Stukken betreffende advisering van de staatssecretaris van Sociale Zaken inzake de verplichtstelling van de deelneming in een bedrijfspensioenfonds, gerangschikt per bedrijfstak, 1946-1963; 1684-1732, 2578
          - 1-02A Baksteenindustrie,1957-1961, 1684
          - 1-03A Kalkzandsteenindustrie,1959-1962, 1685
          - 1-14A Dakpannen-, Greswaren- en Siersteenindustrie,1957, 1686
          - 1-18A Betonwarenindustrie,1957-1962, 1687
          - 1-38B Groothandel in Vlakglas, Groothandel in Verf, Glasbewerkings- en Glazeniersbedrijf,1958-1961, 1688
          - 2-1 A Diamantindustrie,1960, 1689
          - 3-15A Grafisch bedrijf,1953-1962, 1690
          - 4-3B Baggerbedrijf,1954-1958, 2578
          - 4-8F Schildersbedrijf,1956-1962, 1691
          - 4-19 Bouwnijverheid,1947-1962, 1692
          - 4-25 Architectenbureaus,1956-1962, 1693
          - 4-26 Woningbouwcorporaties,1960, 1694
          - 5-6A Isolatiebedrijf,1954, 1695
          - 5-14A Apothekersassistenten, Algemeen Pensioenfonds voor de,1957-1962, 1696